臺灣高等法院交通事件裁定　　　　　　 94年度交抗字第411號
抗　告　人　乙○○
即受處分人
上列抗告人因違反道路交通管理處罰條例案件，不服臺灣臺北地
方法院，中華民國94年5月16日所為裁定（94年度交聲字第158號
），提起抗告，本院裁定如下：
    主  文
抗告駁回。
    理  由
一、抗告意旨略以：抗告人即受處分人於案發時，駕駛車牌號碼
    320-FB號營業大客車，沿台北市○○○路南向北穿越市○○
    道，看綠燈尚有5秒，當時受處分人已沿著建國南路穿路越
    市○○道20多公尺，如受處分人闖紅燈，於駛至事故地事點
    前早已與其他汽車發生事故；而證人陳章順，案發時在距離
    建國南路口後，第一個紅綠燈處停等紅燈，根本未見事發本
    經過，其證言係個人臆測之詞，原審採用其證言，實非適法
    ；本件由甲○○機車倒臥處與路口之距離，可知車禍係因甲
    ○○突然駛出，未依規定讓受處分人行進中之汽車先行所致
    云云。
二、經查：
１、據證人甲○○證稱：93年10月28日上午9時55分許，其騎乘
    PQK-220號機車沿著台北市市○○道由東往西方向騎乘，騎
    至市○○道與建國南北路口時，看到路口是紅燈，其即停車
    等候，其停車之位置不是第1排，綠燈後前排之機車騎出去
    ，其剛加油騎出去，即發現路口中間，建國南路方向有一部
    公車，騎出去就被撞到，其確定係綠燈時騎出去等語（本院
    94年8月17日訊問筆錄）。而受處分人於案發時之車速，係
    時速50公里，有受處分人之行車記錄卡影本及基隆汽車客運
    股份有限公司瑞芳站瑞北線車輛肇事報告表影本在卷可稽，
    受處分人沿建國南路由南往北穿越市○○道，而市○○道東
    向之分隔島約寬4公尺，西向分隔島約寬3公尺，路寬約為33
    公尺，業據證人即員警杜敬仁證述在卷（原審卷第68頁），
    並有台北市○○○○○道路交通事故現場圖（以下簡稱交通
    事故現場圖）在卷可參（原審卷第14頁），以受處分人時速
    50公里，其每秒行駛距離約為13.89公尺，則通過路寬約33
    公尺之市○○道約需2.375秒，而肇事路口之號誌時誌於綠
    燈轉紅燈前尚有3秒為黃燈，全紅清道2秒，有肇事路口交通
    號誌時誌表在卷可稽（原審卷第74頁），以受處分人所辯通
    過路口時，綠燈尚有5秒云云，依受處分人之行車速度，其
    應於尚餘之5秒綠燈內即已完全通過肇事路口，且在其通過
    市○○道之後尚有3秒黃燈，2秒全紅清道，受處分人不可能
    於路口內與證人甲○○發生車禍。惟受處分人竟於穿越市○
    ○道約28公尺處與甲○○踫撞，有交通事故現場圖可按，受
    處分人所辯，顯不可採。而以肇事處在市○○道東向西正要
    穿越建國南路口之起點處附近，顯與證人甲○○所述騎出去
    就被撞相合，證人甲○○所證受處分人闖紅燈應屬可採。
２、受處分人於穿越市○○道約28公尺處與甲○○踫撞，有交通
    事故現場圖可按，以受處分人行車時速50公里，每秒行車
    13.89公尺計算，受處分人由建國南路與市○○道口行至肇
    事處約需2.016秒，可知受處分人應係於黃燈僅餘0.016 秒
    開始穿越路口，於全紅清道時正穿越路口，受處分人闖紅燈
    至明。而自市○○道西向東之車流，於全紅清道時，係靜止
    之狀態，之後紅燈轉綠燈時，才剛起步，車速不可能立即達
    到速限之時速40公里，如剛起步之時速為10公里，每秒行駛
    距離為2.78公尺；時速為15公里，每秒行駛距離為4.17公尺
    ；時速為20公里，每秒行駛距離為5.56公尺；時速為25公里
    ，每秒行駛距離為6.95公尺；時速為30公里，每秒行駛距離
    為8.33公尺。因建國南路南向北之路寬即有8公尺（尚未估
    計建國南路北向南之路寬），有交通事故現場圖可稽，是當
    受處分人沿建國南路南向北闖紅燈穿越市○○道時，由市○
    ○道西向東之車流因尚等待全紅清道，加上起步車速較緩，
    根本不可能與受處分人之車踫撞。是受處分人辯稱如其闖紅
    燈，尚未到到路口肇事處即與由市○○道西向東之車子踫撞
    ，顯不可採。
３、綜上所述，受處分人確有闖紅燈肇事致人受傷之違規事實，
    臺北市車輛行車事故鑑定委員會94年2月5日函所附鑑定意見
    書亦同此認定。從而，原處分機關依道路交通管理處罰條例
    第53條（原處分贅載第1項）、第63條第1項第3款（原處分
    漏載第3款）、第61條第3項（原處分贅載第1款）及違反道
    路交通管理事件統一裁罰基準表之規定，處受處分人罰鍰新
    台幣3千6百元，併記違規點數6點，其認事用法均無不當，
    原審認原處分機關裁罰無誤，而駁回受處分人之異議，並無
    不合。是本件抗告，並無理由，應予駁回。
三、據上論結，應依道路交通案件處理辦法第26條、刑事訴訟法
    第412條，裁定如主文。
中　　華　　民　　國　　94　　年　　8 　　月　　31　　日
                刑事第十六庭  審判長法　官  曾德水
　　　　　　　　　　　　　　　      法  官  范清銘
　　　　　　    　　　　　　　　　　法  官  杜惠錦
以上正本證明與原本無異。
不得再抗告。
                                    書記官  楊秋鈴
中　　華　　民　　國　　94　　年　　8 　　月　　31　　日
